【裁判字號】    98,易緝,224
【裁判日期】    981231
【裁判案由】    贓物
【裁判全文】
臺灣臺北地方法院刑事判決             98年度易緝字第224號
公  訴  人  臺灣臺北地方法院檢察署檢察官
被      告  甲○○
上列被告因贓物案件，經檢察官提起公訴（九十五年度偵字第二
五０九四號），本院判決如下：
    主  文
甲○○收受贓物，累犯，處有期徒刑月，如易科罰金，以銀元
佰元即新臺幣玖佰元折算壹日，減為有期徒刑壹月又拾伍日，
如易科罰金，以銀元佰元即新臺幣玖佰元折算壹日。
    事  實
一、甲○○前於民國八十七年十二月間，因傷害案件，經臺灣高
    等法院以八十七年度上易字第六五六九號判決判處有期徒刑
    四月，嗣於八十八年三月五日易科罰金執行完畢。
二、甲○○於八十八年八月間某日時，在臺北市遠企飯店內，因
    透過其友人之介紹，借款新臺幣（下同）四十萬元予真實姓
    名年籍不詳、綽號「小莊」、自稱「林演槙」之成年男子，
    該男子乃將賓士廠牌、引擎號碼ＢＨＡ二二Ｅ九ＲＦ０七四
    六一三號之自用小客車一輛（係郭庭維所有，前於八十八年
    八月三日，在臺北市○○區○○街、新生北路橋下停車場失
    竊），連同該自用小客車之行車執照、鑰匙交付甲○○，以
    為前開債務之擔保，甲○○明知該自用小客車係來路不明之
    贓物，竟予以收受之。嗣於九十四年十一月二十六日凌晨三
    時十五分許，甲○○駕駛上開自用小客車行經臺北市○○區
    ○○路、松江路口，為警當場查獲，知悉上情。
三、案經臺灣臺北地方法院檢察署檢察官自動檢舉偵查起訴。
    理  由
一、證據之認定：
    上開事實二之部分，業據證人郭庭維及林演楨證述屬實（郭
    庭維部分，偵字卷第十、十一頁及第四七、四八頁參照；林
    演楨部分，偵緝字卷第三九頁參照），並有贓物認領保管單
    一紙附卷足憑（偵字卷第十五頁參照），且被告甲○○於本
    院九十八年十二月十一日審理時亦供承不諱（本院易緝字卷
    第三九頁參照），是依(一)證人郭庭維之證述、(二)證人林演楨
    之證述及(三)贓物認領保管單一紙等補強證據已足資擔保被告
    於本院審理中所為之上開任意性自白具有相當程度之真實性
    ，而得確信被告前述自白之犯罪事實確屬真實，從而依被告
    前述自白及該等補強證據認定被告確有為前述收受贓物之犯
    行，本件事證明確，被告之犯行堪以認定。
二、論罪科刑之法律適用：
  (一)查被告甲○○行為後，刑法部分條文業於九十四年二月二日
    經總統以華總一義字第０九四０００一四九０一號令修正公
    布，並自九十五年七月一日起生效施行；刑法第三百四十九
    條第一項之條文雖未修正，但有罰金刑之規定，而刑法第三
    十三條第五款有關於罰金刑之規定，在刑法施行法於九十五
    年六月十四日修正增訂第一條之一，並自九十五年七月一日
    起施行。關於罰金刑部分，刑法分則編各罪所定罰金刑之貨
    幣單位原為銀元，修正前刑法第三十三條第五款規定：「罰
    金：一元（銀元）以上。」，而依罰金罰鍰提高標準條例規
    定，就七十二年六月二十六日前修正之刑法部分條文罰金數
    額提高二至十倍，其後修正者則不提高倍數，並依現行法規
    所定貨幣單位折算新臺幣條例規定，以銀元一元折算新臺幣
    三元。修正後刑法第三十三條第五款規定：「罰金：新臺幣
    一千元以上，以百元計算之。」，刑法第三十三條第五款所
    定罰金貨幣單位經修正為新臺幣後，刑法分則各罪所定罰金
    刑之貨幣單位亦應配合修正為新臺幣，為使刑法分則編各罪
    所定罰金之最高數額與刑法修正前趨於一致，乃增訂刑法施
    行法第一條之一：「中華民國九十四年一月七日刑法修正施
    行後，刑法分則編所定罰金之貨幣單位為新臺幣。九十四年
    一月七日刑法修正時，刑法分則編未修正之條文定有罰金者
    ，自九十四年一月七日刑法修正施行後，就其所定數額提高
    為三十倍。但七十二年六月二十六日至九十四年一月七日新
    增或修正之條文，就其所定數額提高為三倍。」。從而，刑
    法分則編各罪所定罰金刑之最高數額，於上開規定修正後並
    無不同，對被告而言，尚無有利或不利之情形，自不生新舊
    法比較之問題，應依一般法律適用原則，適用裁判時法即刑
    法施行法第一條之一第一項、第二項前段之規定，而不再適
    用罰金罰鍰提高標準條例第一條前段（臺灣高等法院及其所
    屬法院九十五年十二月刑事法律座談會討論結論參照）。惟
    修正後刑法第三十三條第五款所定罰金刑最低數額，較之修
    正前提高，自以修正前刑法第三十三條第五款之規定有利於
    被告。
  (二)核被告所為，係犯刑法第三百四十九條第一項之收受贓物罪
    。
  (三)查被告有如事實一之部分所載之犯罪科刑執行情形，有臺灣
    高等法院被告全國前案紀錄表一份在卷可稽，其前受有期徒
    刑執行完畢，於五年以內故意再犯本件有期徒刑以上之罪，
    為累犯，應依刑法第四十七條第一項之規定，加重其刑。
  (四)爰審酌被告犯罪之動機、目的、手段及所生危害，及其犯罪
    後尚能坦承犯行，知所悔悟，量處如主文所示之刑，又被告
    行為時之易科罰金折算標準，修正前罰金罰鍰提高標準條例
    第二條前段（現已刪除）規定，就其原定數額提高為一百倍
    折算一日，則被告行為時之易科罰金折算標準，應以銀元三
    百元折算一日，經折算為新臺幣後，應以新臺幣九百元折算
    為一日。惟九十五年七月一日修正施行之刑法第四十一條第
    一項前段則規定：「犯最重本刑為五年以下有期徒刑以下之
    刑之罪，而受六個月以下有期徒刑或拘役之宣告者，得以新
    臺幣一千元、二千元或三千元折算一日，易科罰金。」，比
    較修正前後之易科罰金折算標準，以九十五年七月一日修正
    公布施行前之規定，較有利於被告，亦應適用修正前刑法第
    四十一條第一項前段規定，定其易科罰金之折算標準。
  (五)查被告犯罪之時間，係在九十六年四月二十四日以前，所犯
    符合中華民國九十六年罪犯減刑條例第二條所定之減刑條件
    ，應依該減刑條例第二條第一項第三款之規定，減其宣告刑
    二分之一，故減為有期徒刑一月又十五日，並依修正前刑法
    第四十一條第一項前段規定，定其易科罰金之折算標準。
據上論斷，應依刑事訴訟法第二百九十九條第一項前段，刑法第
二條第一項、第三百四十九條第一項、第四十七條第一項，修正
前刑法第四十一條第一項前段，刑法施行法第一條之一，修正前
罰金罰鍰提高標準條例第二條，現行法規所定貨幣單位折算新臺
幣條例第二條，中華民國九十六年罪犯減刑條例第二條第一項第
三款、第七條、第九條，判決如主文。
本案經檢察官孫沛琦到庭執行職務。
中    華    民    國    98    年    12    月    31    日
                  刑事第九庭    法  官  林怡秀
以上正本證明與原本無異。
如不服本判決應於收受送達後10日內向本院提出上訴書狀，並應
敘述具體理由；其未敘述上訴理由者，應於上訴期間屆滿後20日
內向本院補提理由書（均須按他造當事人之人數附繕）「切勿逕
送上級法院」。
                                書記官  張汝琪
中    華    民    國    98    年    12    月    31    日
附錄本案論罪科刑法條全文：
中華民國刑法第三百四十九條
（普通贓物罪）
收受贓物者，處三年以下有期徒刑、拘役或五百元以下罰金。
搬運、寄藏、故買贓物或為牙保者，處五年以下有期徒刑、拘役
或科或併科一千元以下罰金。
因贓物變得之財物，以贓物論。

司法院資訊處製作；財團法人民間司法改革基金會備份。
